【裁判字號】    95,再小抗,2
【裁判日期】    950302
【裁判案由】    再審之訴
【裁判全文】
臺灣臺北地方法院民事裁定             95年度再小抗字第2號
抗  告  人  甲○○    通訊處：台北市○○路51號
相  對  人  乙○○○○○○
上當事人間再審之訴事件，抗告人對於中華民國94年12月26日本
院臺北簡易庭 94年度北再小字第8號裁定提起抗告，本院裁定如
左：
    主  文
抗告駁回。
抗告費用新台幣壹仟元由抗告人負擔。
    理  由
一、本件抗告意旨略以：(一)本院94年度北小字第78號給付貨款事
    件之判決未送達抗告人所陳報之通訊地址，送達不合法。(二)
    抗告人於民國94年10月24日申請閱卷時始發現上述判決書，
    並旋於同年11月11日提起再審之訴，未逾30日之不變期間，
    原裁定有民事訴訟法第 496條第1項第1款適用法律顯有錯誤
    之違法。(三)原確定判決未送鑑定僅依相對人所提之出貨保管
    單等證據，即認相對人之給付已符合債之本旨，有民事訴訟
    法第496條第1項第1款之違法。
二、經查：
  (一)按送達於應受送達人之住居所、事務所或營業所行之，民事
    訴訟法第136條第1項前段定有明文，是法院民事訴訟文書之
    送達，向應受送達人之任一上開處所為送達即屬合法。抗告
    人雖以其台北市○○○路 427巷36號11樓戶籍地址之信箱郵
    件容易遺失，未實際居住上述地址，曾於93年10月12日聲請
    異議狀及同年12月27日之補充異議狀中記載通訊地址為台北
    市○○路51號，本院94年度北小字第78號判決並未送達上述
    通訊地址，其並未遲誤30日之不變期間云云，惟查：抗告人
    固於上開書狀記載上述通訊地址，然明確記載僅係通訊處，
    此觀諸上開書狀至明，況抗告人仍於同年12月14日中午12時
    50分許於其戶籍地址親自簽收本院開庭通知（見本院94年度
    北小字第78號卷第10頁），則依抗告人於中午親自簽收開庭
    通知之事實，即足堪認定抗告人居住於上開戶籍地，上開台
    北市○○路51號處，僅係供其通訊之用，依上開規定，本院
    上開判決向上開台北市○○○路 427巷36號11樓為送達，於
    法自無不合。
  (二)本院94年度北小字第78號給付貨款事件，業於94年2月15 日
    寄存送達抗告人等情，有送達證書附於本院94年度北小字第
    78號卷可考（見該卷第42 頁），應認上述事件，已於同年3
    月17日確定，上述事件再審不變期間之始期，亦不因該判決
    未另送達抗告人記載之通訊地址，而有所不同，抗告人主張
    應自其94年10月24日申請閱卷時起算不變期間云云，容有誤
    會。
  (三)按「再審之訴，應於30日之不變期間內提起。」，民事訴訟
    法第500條第1項定有明文，查：上述判決於94年 3月17日確
    定，既如前述，則抗告人遲至94年11月11日始對上述判決提
    起再審之訴，其再審之訴已逾30日不變期間，即堪認定，原
    審認其再審之訴不合法，而以裁定駁回，尚無不當。抗告人
    主張原裁定有民事訴訟法第 496條第1項第1款適用法律顯有
    錯誤之違法云云，並不足採。
三、綜上所述，原審以抗告人再審之訴不合法而裁定駁回抗告人
    之訴，即無不當，抗告人主張原裁定有適用法律顯有錯誤之
    違法云云，並無理由，應予駁回。
四、依民事訴訟法第436條之32第3項、第495條之1第1項準用第4
    49條第1項、第95條、第78條，裁定如主文。
中    華    民    國    95    年    3     月     2     日
                民事第六庭審判長  法  官  吳光釗
                                  法  官  邱  琦
                                  法  官  詹駿鴻
以上正本係照原本作成
不得抗告
中    華    民    國    95    年    3     月    2    日
                                  書記官  官碧玲


司法院資訊處製作；財團法人民間司法改革基金會備份。
